sl-SI: Sorta jabolka: Ambrosia; Braeburn; Cortland; Cosmic Crisp; Cripps Pink; Empire; Envy; Fuji; Gala; Zlati delišes; Granny Smith; Honeycrisp; Jazz; Jonagold; McIntosh; Opal; Pink Lady; Rdeči delišes; Rome; Drugo
de: Apfelsorte: Ambrosia; Braeburn; Cortland; Cosmic Crisp; Cripps Pink; Empire; Envy; Fuji; Gala; Golden Delicious; Granny Smith; Honeycrisp; Jazz; Jonagold; McIntosh; Opal; Pink Lady; Red Delicious; Rome; Sonstige
hu: Almafajta: Ambrosia; Braeburn; Cortland; Cosmic Crisp; Cripps Pink; Empire; Envy; Fuji; Gála; Golden Delicious; Granny Smith; Honeycrisp; Jazz; Jonagold; McIntosh; Opal; Pink Lady; Red Delicious; Rome; Egyéb
nb: Eplesort: Ambrosia; Braeburn; Cortland; Cosmic Crisp; Cripps Pink; Empire; Envy; Fuji; Gala; Golden Delicious; Granny Smith; Honeycrisp; Jazz; Jonagold; McIntosh; Opal; Pink Lady; Red Delicious; Rome; Annet
it: Varietà di mele: Ambrosia; Braeburn; Cortland; Cosmic Crisp; Cripps Pink; Empire; Envy; Fuji; Gala; Golden Delicious; Granny Smith; Honeycrisp; Jazz; Jonagold; McIntosh; Opal; Pink Lady; Red Delicious; Rome; Altro
fi: Omenalajike: Ambrosia; Braeburn; Cortland; Cosmic Crisp; Cripps Pink; Empire; Envy; Fuji; Gala; Golden Delicious; Granny Smith; Honeycrisp; Jazz; Jonagold; McIntosh; Opal; Pink Lady; Red Delicious; Rome; Muu
ko: 사과 품종: 암브로시아; 브레이번; 코틀랜드; 코스믹 크리스프; 크립스 핑크; 엠파이어; 엔비; 후지; 갈라; 골든 딜리셔스; 그래니 스미스; 허니크리스프; 재즈; 조나골드; 맥킨토시; 오팔; 핑크 레이디; 레드 딜리셔스; 롬; 기타
sk-SK: Odroda jabĺk: Ambrosia; Braeburn; Cortland; Cosmic Crisp; Cripps Pink; Empire; Envy; Fuji; Gala; Golden Delicious; Granny Smith; Honeycrisp; Jazz; Jonagold; McIntosh; Opal; Pink Lady; Red Delicious; Rome; Iná
ro-RO: Soi de mere: Ambrosia; Braeburn; Cortland; Cosmic Crisp; Cripps Pink; Empire; Envy; Fuji; Gala; Golden Delicious; Granny Smith; Honeycrisp; Jazz; Jonagold; McIntosh; Opal; Pink Lady; Red Delicious; Rome; Altele
ja: リンゴの種類: アンブロシア; ブレイバーン; コートランド; コズミッククリスプ; クリップスピンク; エンパイア; エンヴィ; ふじ; ガラ; ゴールデンデリシャス; グラニースミス; ハニークリスプ; ジャズ; ジョナゴールド; マッキントッシュ; オパール; ピンクレディー; レッドデリシャス; ローマ; その他
nl: Appelras: Ambrosia; Braeburn; Cortland; Cosmic Crisp; Cripps Pink; Empire; Envy; Fuji; Gala; Golden Delicious; Granny Smith; Honeycrisp; Jazz; Jonagold; McIntosh; Opal; Pink Lady; Red Delicious; Rome; Overig
zh-TW: 蘋果品種: 昂布羅西亞蘋果 (Ambrosia); 布瑞本蘋果 (Braeburn); 科特蘭蘋果 (Cortland); 宇宙脆蘋果 (Cosmic Crisp); 粉紅佳人蘋果 (Cripps Pink); 帝國蘋果 (Empire); 愛妃蘋果 (Envy); 富士蘋果; 加拉蘋果; 金冠蘋果; 翠玉蘋果 (Granny Smith); 蜜脆蘋果; 爵士蘋果 (Jazz); 喬納金蘋果 (Jonagold); 麥金塔蘋果 (McIntosh); 蛋白石蘋果 (Opal); 粉紅佳人蘋果 (Pink Lady); 紅五爪蘋果; 羅馬蘋果 (Rome); 其他
tr: Elma çeşidi: Ambrosia; Braeburn; Cortland; Cosmic Crisp; Cripps Pink; Empire; Envy; Fuji; Gala; Golden Delicious; Granny Smith; Honeycrisp; Jazz; Jonagold; McIntosh; Opal; Pink Lady; Red Delicious; Rome; Diğer
en: Apple variety: Ambrosia; Braeburn; Cortland; Cosmic Crisp; Cripps Pink; Empire; Envy; Fuji; Gala; Golden Delicious; Granny Smith; Honeycrisp; Jazz; Jonagold; McIntosh; Opal; Pink Lady; Red Delicious; Rome; Other
pt-BR: Variedade de maçã: Ambrosia; Braeburn; Cortland; Cosmic Crisp; Cripps Pink; Empire; Envy; Fuji; Gala; Golden Delicious; Granny Smith; Honeycrisp; Jazz; Jonagold; McIntosh; Opal; Pink Lady; Red Delicious; Rome; Outra
pl: Odmiana jabłka: Ambrosia; Braeburn; Cortland; Cosmic Crisp; Cripps Pink; Empire; Envy; Fuji; Gala; Golden Delicious; Granny Smith; Honeycrisp; Jazz; Jonagold; McIntosh; Opal; Pink Lady; Red Delicious; Rome; Inna
pt-PT: Variedade de maçã: Ambrosia; Braeburn; Cortland; Cosmic Crisp; Cripps Pink; Empire; Envy; Fuji; Gala; Golden Delicious; Granny Smith; Honeycrisp; Jazz; Jonagold; McIntosh; Opal; Pink Lady; Red Delicious; Rome; Outra
el: Ποικιλία μήλου: Ambrosia; Braeburn; Cortland; Cosmic Crisp; Cripps Pink; Empire; Envy; Fuji; Gala; Golden Delicious; Granny Smith; Honeycrisp; Jazz; Jonagold; McIntosh; Opal; Pink Lady; Red Delicious; Rome; Άλλο
ru: Сорт яблок: Амброзия; Бреберн; Кортланд; Космик Крисп; Криппс Пинк; Эмпайр; Энви; Фуджи; Гала; Голден Делишес; Гренни Смит; Ханикрисп; Джаз; Джонаголд; Макинтош; Опал; Пинк Леди; Ред Делишес; Ром; Другое
cs: Odrůda jablek: Ambrosia; Braeburn; Cortland; Cosmic Crisp; Cripps Pink; Empire; Envy; Fuji; Gala; Golden Delicious; Granny Smith; Honeycrisp; Jazz; Jonagold; McIntosh; Opal; Pink Lady; Red Delicious; Rome; Jiné
es: Variedad de manzana: Ambrosia; Braeburn; Cortland; Cosmic Crisp; Cripps Pink; Empire; Envy; Fuji; Gala; Golden Delicious; Granny Smith; Honeycrisp; Jazz; Jonagold; McIntosh; Opal; Pink Lady; Red Delicious; Rome; Otra
zh-CN: 苹果品种: 仙女果; 布瑞本苹果; 科特兰苹果; 宇宙脆苹果; 克里普斯粉红苹果; 帝国苹果; 爱妃苹果; 富士苹果; 嘎啦果; 金冠苹果; 澳洲青苹; 蜜脆苹果; 爵士苹果; 乔纳金苹果; 旭苹果; 欧珀苹果; 粉红佳人苹果; 蛇果; 罗马苹果; 其他
hr-HR: Sorta jabuka: Ambrosia; Braeburn; Cortland; Cosmic Crisp; Cripps Pink; Empire; Envy; Fuji; Gala; Zlatni delišes; Granny Smith; Honeycrisp; Jazz; Jonagold; McIntosh; Opal; Pink Lady; Crveni delišes; Rome; Ostalo
da: Æblesort: Ambrosia; Braeburn; Cortland; Cosmic Crisp; Cripps Pink; Empire; Envy; Fuji; Gala; Golden Delicious; Granny Smith; Honeycrisp; Jazz; Jonagold; McIntosh; Opal; Pink Lady; Red Delicious; Rome; Andet
sv: Äppelsort: Ambrosia; Braeburn; Cortland; Cosmic Crisp; Cripps Pink; Empire; Envy; Fuji; Gala; Golden Delicious; Granny Smith; Honeycrisp; Jazz; Jonagold; McIntosh; Opal; Pink Lady; Red Delicious; Rome; Annan
lt-LT: Obuolių veislė: „Ambrosia“; „Braeburn“; „Cortland“; „Cosmic Crisp“; „Cripps Pink“; „Empire“; „Envy“; „Fuji“; „Gala“; „Golden Delicious“; „Granny Smith“; „Honeycrisp“; „Jazz“; „Jonagold“; „McIntosh“; „Opal“; „Pink Lady“; „Red Delicious“; „Rome“; Kita
fr: Variété de pommes: Ambrosia; Braeburn; Cortland; Cosmic Crisp; Cripps Pink; Empire; Envy; Fuji; Gala; Golden Delicious; Granny Smith; Honeycrisp; Jazz; Jonagold; McIntosh; Opal; Pink Lady; Red Delicious; Rome; Autre
vi: Giống táo: Ambrosia; Braeburn; Cortland; Cosmic Crisp; Cripps Pink; Empire; Envy; Fuji; Gala; Golden Delicious; Granny Smith; Honeycrisp; Jazz; Jonagold; McIntosh; Opal; Pink Lady; Red Delicious; Rome; Khác
bg-BG: Сорт ябълки: Амброзия; Брейбърн; Кортланд; Космик Крисп; Крипс Пинк; Емпайър; Енви; Фуджи; Гала; Златна превъзходна; Грани Смит; Хъникрисп; Джаз; Джонаголд; Макинтош; Опал; Пинк Лейди; Червена превъзходна; Роум; Друго
th: สายพันธุ์แอปเปิล: แอมโบรเซีย; เบรเบิร์น; คอร์ตแลนด์; คอสมิกคริสป์; คริปส์พิงค์; เอ็มไพร์; เอนวี่; ฟูจิ; กาล่า; โกลเด้นดีลิเชียส; แกรนนี่สมิธ; ฮันนี่คริสป์; แจ๊ส; โจนาโกลด์; แมคอินทอช; โอปอล; พิงค์เลดี้; เรดดีลิเชียส; โรม; อื่นๆ